【裁判字號】    97,易,2236
【裁判日期】    980216
【裁判案由】    竊盜
【裁判全文】
臺灣臺北地方法院刑事判決              97年度易字第2236號
公  訴  人  臺灣臺北地方法院檢察署檢察官
被      告  甲○○
上列被告因竊盜案件，經檢察官提起公訴（97年度偵字第11110
號），本院判決如下：
    主  文
甲○○犯竊盜罪，處拘役參拾伍日，如易科罰金，以新臺幣壹仟
元折算壹日。又另犯竊盜罪，累犯，處拘役伍拾伍日，如易科罰
金，以新臺幣壹仟元折算壹日。合併應執行拘役捌拾日，如易科
罰金，以新臺幣壹仟元折算壹日。
    事  實
一、甲○○原任職於臺北巿松山區○○路○ 段51號海產帝小吃店
    員工，(一)於任職期間之民國96年12月中某日，竟意圖為自己
    不法之所有，趁夜間營業時間已過，店內無人之時，而於凌
    晨五時許，自側門進入後，徒手用力打開放置於內店二樓之
    卡拉ＯＫ伴唱機，竊取其內新台幣（下同）5、6千元之零錢
    ；(二)甲○○前因詐欺案件，經本院96年度易字第2213號判決
    處有期徒刑6 月確定，甲○○離職後數日，於96年12月18日
    入監服刑，甫於97年5月7 日縮刑期滿執行完畢，竟於短短5
    日後之97年5月12日凌晨5時8分許，趁上開店內營業時間過
    後已無人在時，以雨傘撬開上開小吃店之電動玻璃門（並無
    損壞），入內徒手竊取小吃店內卡拉ＯＫ伴唱機內之5060元
    零錢，嗣因觸動小吃店安裝之保全系統，保全人員陳建廷趕
    到後當場報警查獲，並扣押雨傘乙支。（上開侵入建築物部
    分均未經告訴）
二、案經海產帝小吃店負責人乙○○訴由臺北巿政府警察局松山
    分局報告臺灣臺北地方法院檢察署檢察官偵查起訴。
    理  由
一、證據能力之判斷：
    查告訴人乙○○於警詢中之指訴及證人陳建廷於警詢中之陳
    述，雖屬被告以外之人於審判外之陳述，惟當事人於本院準
    備準備程序期日已同意作為證據，顯已放棄行使詰問權，而
    本院審酌該陳述作成時情況，並無違法或不當之處，適為本
    案證據，依刑事訴訟法第159條之5第2 項規定，應具證據能
    力。至其餘認定本案犯罪事實之非供述證據，查無違反法定
    程序取得之情，依同法第158條之4規定反面解釋，亦具證據
    能力。
二、認定犯罪事實之證據：
    上揭犯罪事實，業據被告甲○○於警詢、偵查及本院審理時
    坦承不諱（見偵查卷第7至9、40頁，本院卷(二)第44頁反面）
    ，核與證人即告訴人乙○○於警詢中之指訴及於本院具結之
    證述（見偵查卷第13至17頁、本院卷第45至46頁）及證人陳
    建廷於警詢中之證述（見偵查卷第18至19頁）之情節相符，
    此外，並有搜索扣押筆錄及扣押物品目錄表各1 份、告訴人
    所出具之贓物認領保管單1 張、失竊報告（見偵查卷第25至
    30頁），以及失竊現場、行竊工具雨傘及失竊之5060元失竊
    物之照片共4 張（見偵查卷第35至36頁）等在卷可資佐證，
    足見被告上開任意性自白確與事實相符，應堪採信。綜上所
    述，本件事證已明，被告犯行堪以認定。
三、論罪科刑之法律適用：
    核被告二次所為，均係犯刑法第320條第1項之普通竊盜罪。
    被告二次犯行，行為雖相似，但業已間隔入監服刑之數月之
    久，犯意各別，應予分論併罰。公訴人雖已於本院當庭更正
    起訴書所載之加重竊盜罪嫌之起訴法條，然經本院審理後，
    認被告二次犯行均僅係犯普通竊盜罪名，並業已當庭諭知被
    告一併辯論，而就犯罪事實欄一之(二)部分，公訴人更正為刑
    法第321條第1項第2款之加重竊盜罪名，本院應就此部分之
    罪名變更起訴法條，亦併敘明。又甲○○於96年間因詐欺案
    件，經本院以96年度易字第2213號判決處有期徒刑6月確定
    ，而於96年12月18日入監服刑，而於97年5月7日縮刑期滿執
    行完畢，其於5年內故意再犯本件有期徒刑以上之罪即犯罪
    事實欄一之(二)部分，為累犯，應依法加重其刑。爰審酌被告
    經濟困難，在入監前、後，各犯本件犯罪事實欄一之(一)、(二)
    之竊盜案件，惟被告行竊手段未具有破壞性，二度竊取之財
    物業經查獲而返還告訴人，對告訴人造成之損害業已減輕，
    切二度竊取之零錢金額不高，以及被告於犯罪後自始坦承全
    部犯行，態度尚佳，及其犯罪之動機、目的等一切情狀，分
    別量處如主文所示之刑，並定應執行刑及諭知易科罰金之折
    算標準。
據上論斷，應依刑事訴訟法第299條第1項前段、第300條，刑法
第320條第1項、第47條第1項、第51條第5款，刑法施行法第1條
之1，判決如主文。
本案經檢察官呂俊儒到庭執行職務
中    華    民    國    98    年    2     月    16    日
                  刑事第十九庭  法  官  紀文惠
上正本證明與原本無異。
如不服本判決應於收受送達後10日內向本院提出上訴書狀，並應
敘述具體理由；其未敘述上訴理由者，應於上訴期間屆滿後20日
內向本院補提理由書（均須按他造當事人之人數附繕）「切勿逕
送上級法院」。
                                書記官  游曉婷
中    華    民    國    98    年    2     月    16    日
附錄本案論罪科刑法條全文：
中華民國刑法第320條
（普通竊盜罪、竊佔罪）
意圖為自己或第三人不法之所有，而竊取他人之動產者，為竊盜
罪，處 5 年以下有期徒刑、拘役或 5 百元以下罰金。
意圖為自己或第三人不法之利益，而竊佔他人之不動產者，依前
項之規定處斷。
前二項之未遂犯罰之。


司法院資訊處製作；財團法人民間司法改革基金會備份。
